

## Sobre mi

Soy una persona proactiva y organizada, con experiencia en atención al cliente y manejo de caja. Ofrezco eficiencia, compromiso y capacidad para adaptarme rápidamente, siempre enfocado en brindar un servicio de calidad y contribuir al éxito del equipo.

- 011 28656432
- luiscoroquispe@gmail.com
- Pilar, GBA Norte
- in Linkedin: Luis Coro Quispe

### Educación

#### Ingenieria en Informatica

Universidad de Buenos Aires 6 / 24 Materias | En curso

# Habilidades Blandas

- Trabajo en equipo
- Proactividad
- Responsabilidad
- Adaptibilidad
- Organización
- Comunicación efectiva

### **Habilidades Tecnicas**

- Facturación electronica
- Gestión de inventarios
- Atención telefonica y digital
- Uso de sistemas POS
- Gestión de pagos digitales

# LUIS CORO

# Atención al cliente

# Experiencia

#### **Consultor Administrativo**

2023 – Actualidad

#### **FiscalizaPro**

Asesoramiento a personas y pequeñas empresas en procesos administrativos, incluyendo inscripción de cuentas, gestión de monotributo, emisión de facturas electrónicas y cumplimiento de obligaciones fiscales. Enfoque en simplificar trámites y optimizar la gestión administrativa.

### Encargado de Tienda Familiar Almacen del Sol

2020 - 2022

Gestión integral del comercio, incluyendo atención al cliente, manejo de caja y control de inventarios. Responsable de asegurar operaciones eficientes, brindar un excelente servicio al cliente y mantener la organización del punto de venta.

# Capacitaciones

## Fundación Empujar

Abril 2024 - Agosto 2024

Programa "Tu Empleo "

Programa orientado al desarrollo de habilidades laborales y personales, con capacitaciones en trabajo en equipo, comunicación efectiva, resolución de conflictos y orientación profesional. También fomentó la confianza y adaptabilidad para facilitar una inserción exitosa en el mercado laboral.

#### **Fundación Forge**

Mayo 2024 – Actualidad

### Programa "Tu Futuro "

Programa enfocado en el desarrollo integral de habilidades personales y laborales, con capacitaciones en comunicación, trabajo en equipo y gestión del tiempo. Además, ofreció herramientas prácticas para el desarrollo profesional y la preparación para los desafíos del mercado laboral actual

# Herramientas Tecnologicas

- Canva
- Paquete Microsoft
- Microsoft 365
- Adobe Acrobat
- Google Workspace
- Sistemas POS

- Trello
- Notión
- Wordpress
- Power BI
- WhatsApp Business
- Sistemas de CCTV

# Idioma

### Inglés